# 关于共同开发软件项目分成款如何核算的问题？

提问人：feifeinon 时间：2020-11-06 16:33:13
陈版您好，
最近遇到一个共同开发软件APP的问题，搜了版面上基本上都是共同开发房地产项目的问题，对软件和技术的讨论比较少，所以请陈版指导一下：
合同是这样约定的：
1. 甲乙双方合作开发一款“XXXXX”APP，，以乙方现有的一款软件框架为基础进行开发，软件由甲方提供策划方案，乙方负责具体的软件研发，软件的知识产权归甲乙双方共有，甲乙双方按照40%：60%共享知识产权，甲方享有40%，乙方享有60%。
2. “XXXXX”APP研发成功后，项目产生的收益由甲乙双方共享：由甲方主导的项目、活动等获得收入时，甲乙双方按照80%:20%的方式分配收入；由乙方主导的项目、活动等获得收入时，甲乙双方按照20%:80%的方式分配收入。
3. 乙方为甲方提供与“XXXXX”APP项目有关的教育咨询、技术服务，完成海外教师中文演唱教学技能培训、软硬件调试（可远程）等相关工作，具体费用由甲乙双方另行约定。
4 、 “XXXXX”APP项目在四川地区的运营权归乙方独有，在其他地方的运用权由甲乙双方共同进行拓展，或共同委托合作代理商进行。
5. 甲方有权根据市场需要，向乙方提出软件和课程开发方面的需求。
我方是乙方，根据甲方的策划方案负责研发“XXXXX”APP，软件APP和上面的课程的需求由甲方提出，软件研发相关的风险各自承担，如果研发失败，乙方发生的研发费用甲方也不会提供相关补偿，乙方与甲方合作该项目主要原因是为了获取项目运营后产生的收入分成，还有与项目有关的从甲方获取的其他费用（合同3.约定的费用）。因该项目是甲方拿到的项目，乙方没办法自己去运营，因此，甲方在研发项目投入上仅投入策划（费用甲方承担），具体研发费用由乙方承担，知识产权按4:6共享。
这种情况下，项目分成如何进行会计核算呢？比如乙方主导项目获得了 100 万元的收入，按照这个协议的约定，将支付给甲方 20 万元的收入分成款，这个分成款是理解成乙方支付给甲方的APP软件使用费（甲方占有40%的份额）
计入乙方的成本还是应该如何核算呢？
乙方收到甲方转来的项目运营相关的教育咨询费和技术服务费（与研发APP本身没有多大关系，主要是APP的使用培训咨询，课程内容培训咨询还有后续的技术支持等费用）是计入乙方的收入核算还是冲减研发成本合适呢？

回答人：chenyiwei
这个问题首先要确定甲方是乙方的客户还是合作方（或者两种身份兼有），以确定乙方能否确认受托开发的收入。
根据新收入准则，客户的定义是“与企业订立合同以向该企业购买其日常活动产出的商品或服务（以下简称”商品“）并支付对价的一方”。为了做出这一判断，建议关注双方达成这一合作的目的，分析以下因素：
1 、甲方自身是否为该APP的用户，包括利用该APP向其客户提供服务？乙方是否直接参与APP的后续运营？
2 、开发和后续运营这两大方面的工作，分别由谁主导？其中涉及重大事项的决策机制如何约定和实际运作？
3 、预计乙方从该项目中获得的主要收入来源是什么？从甲方获得的开发费？日后运营分成？授权他人使用的授权费分成？
4 、从总体利益分配来看，甲乙双方谁承担回报的可变性和风险的程度更高？